【裁判字號】    96,訴,4592
【裁判日期】    970131
【裁判案由】    搶奪等
【裁判全文】
臺灣板橋地方法院刑事判決              96年度訴字第4592號
公  訴  人  臺灣板橋地方法院檢察署檢察官
被      告  丁○○
                    （現於臺灣新店戒治所強制戒治中）
上列被告因搶奪等案件，經檢察官提起公訴（96年度偵字第7612
號、第10106 號），本院合議庭以裁定進行簡式審判程序，判決
如下：
    主  文
丁○○意圖為自己不法之所有，而搶奪他人之動產，累犯，處有
期徒刑捌月；減為有期徒刑肆月。又意圖為自己不法之所有，而
搶奪他人之動產，累犯，處有期徒刑捌月；減為有期徒刑肆月。
又意圖為自己不法之所有，而搶奪他人之動產，累犯，處有期徒
刑捌月；減為有期徒刑肆月。又竊盜，累犯，處有期徒刑陸月；
減為有期徒刑參月；扣案機車鑰匙貳支沒收。又意圖為自己不法
之所有，而搶奪他人之動產，累犯，處有期徒刑捌月；減為有期
徒刑肆月。應執行有期徒刑壹年伍月，扣案機車鑰匙貳支沒收。
    事  實
一、丁○○前因搶奪案件，經本院以92年度訴字第2591號判處有
    期徒刑2 年4 月確定，刑期起算日期為民國93年8 月16日，
    而於95年1 月27日縮短刑期假釋出監，並於同年3 月14日縮
    刑期滿未經撤銷假釋，上開有期徒刑以已執行論。詎丁○○
    仍不知警惕，竟意圖為自己不法之所有，而為下列搶奪、竊
    盜等犯行：
  (一)丁○○於96年2 月15日上午10時許，騎乘機車行經臺北縣板
    橋市○○路216 巷口處，見丙○○獨自1 人騎乘機車行經該
    處，且丙○○頸部佩掛有金項鍊1 條，丁○○認有機可乘，
    乃騎乘機車自後方接近丙○○，趁丙○○不及防備之際，出
    手搶奪丙○○頸部佩掛之上開金項鍊1 條，得手後即騎車加
    速離去，並將該金項鍊出售予不知情之銀樓業者換取現金花
    用。
  (二)丁○○於96年3 月14日上午10時45分許，騎乘機車行經臺北
    縣板橋市○○路216 巷25號前，見己○○獨自1 人徒步行走
    於該處路邊，且己○○頸部佩掛有金項鍊1 條，丁○○認有
    機可乘，乃騎乘機車自後方接近己○○，趁己○○不及防備
    之際，出手搶奪己○○頸部佩掛之上開金項鍊1 條，得手後
    即騎車加速離去，並將該金項鍊出售予不知情之銀樓業者換
    取現金花用。
  (三)丁○○於96年3 月23日上午10時許，騎乘機車行經臺北縣板
    橋市○○路250 巷114 號前，見甲○○獨自1 人徒步行走於
    該處路邊，且甲○○頸部佩掛有金項鍊1 條，丁○○認有機
    可乘，乃騎乘機車自後方接近甲○○，趁甲○○不及防備之
    際，出手搶奪甲○○頸部佩掛之上開金項鍊1 條，得手後即
    騎車加速離去，並亦將該金項鍊出售予不知情之銀樓業者換
    取現金花用。
  (四)丁○○於96年3 月28日上午9 、10時許，行經臺北縣板橋市
    ○○○街80巷5 弄3 號前，見乙○○所有之車牌號碼GFL-44
    0 號重型機車1 輛停放該處路邊，無人看管，丁○○認有機
    可乘，乃持其所有之機車鑰匙2 支，上前發動該重型機車而
    竊取之，得手後供己代步之用。
  (五)丁○○於96年3 月28日中午12時5 分許，騎乘上開竊得之車
    牌號碼GFL-440 號重型機車，行經臺北縣中和市○○街58號
    前，見戊○○獨自1 人徒步行走於該處路邊，且戊○○頸部
    佩掛有金項鍊1 條，丁○○認有機可乘，乃騎乘機車自後方
    接近戊○○，趁戊○○不及防備之際，出手搶奪戊○○頸部
    佩掛之上開金項鍊1 條，得手後即騎車加速離去，並將該金
    項鍊出售予不知情之銀樓業者換取現金花用。嗣於96年3 月
    31日上午11時10分許，丁○○騎乘上開竊得之重型機車行經
    臺北縣板橋市○○路216 巷25號前時，為警當場查獲，並扣
    得丁○○所有之前述機車鑰匙2 支，再經警清查丁○○於該
    段期間內前往各銀樓變賣金飾之相關紀錄後，始循線偵得全
    盤上情。
二、案經己○○、甲○○、戊○○訴由臺北縣政府警察局海山分
    局報請臺灣板橋地方法院檢察署檢察官偵查起訴。
    理  由
一、上揭事實，業據被告丁○○於本院審理時坦白承認，核與被
    害人丙○○、乙○○、告訴人己○○、甲○○、戊○○等人
    於偵查中所指訴及證述之情節相符，並有車輛竊盜、車牌失
    竊資料個別查詢報表、被害人乙○○所出具之贓物認領保管
    單各1 紙等在卷可稽，足認被告上開自白，核與事實相符；
    本件事證明確，被告犯行堪以認定。
二、核被告如事實欄第1 項(一)、(二)、(三)、(五)部分所載之行為，均
    係犯刑法第325 條第1 項之搶奪罪；被告如事實欄第1 項(四)
    部分所載之行為，則係犯刑法第320 條第1 項之竊盜罪。被
    告上開4 次搶奪、1 次竊盜等犯行，犯意各別，應予分論併
    罰。又被告有如事實欄第1 項所載之犯罪科刑及執行紀錄，
    有臺灣高等法院被告前案紀錄表在卷可參，其於受有期徒刑
    之執行完畢後，5 年內故意再犯本件有期徒刑以上之罪，為
    累犯，應依刑法第47條第1 項規定加重其刑。爰審酌被告之
    素行、犯罪動機、目的、手段、各次犯罪行為所獲利益、其
    行為對於各被害人、告訴人所造成之損害程度，及被告犯後
    於本院審理時已坦承全部犯行，態度尚稱良好等一切情狀，
    分別就被告各該犯行量處如主文所示之刑，以資懲儆。又被
    告犯罪後，中華民國九十六年罪犯減刑條例業經總統於96年
    7 月4 日公布，並自同年月16日起生效施行，核本件被告之
    犯罪時間，均係在96年4 月24日以前，合於該條例所列之減
    刑要件，爰依該條例第2 條第1 項第3 款規定均減其宣告刑
    二分之一，並定其應執行之刑。扣案機車鑰匙2 支，係被告
    所有供其本件如事實欄第1 項(四)所載竊盜犯行所用之物，此
    據被告供承明確，爰併依刑法第38條第1 項第2 款規定宣告
    沒收。
據上論斷，應依刑事訴訟法第273 條之1 第1 項、第299 條第1
項前段，刑法第325 條第1 項、第320 條第1 項、第47條第1 項
、第51條第5 款、第38條第1 項第2 款，中華民國九十六年罪犯
減刑條例第2 條第1 項第3 款、第7 條，刑法施行法第1 條之1
第1 項、第2 項前段，判決如主文。
本案經檢察官黃佳權到庭執行職務
中    華    民    國    97    年    1     月    31    日
                  刑事第二庭  法  官  劉景宜
以上正本證明與原本無異
如不服本判決應於送達後10日內向本院提出上訴狀
                              書記官  謝秀青
中    華    民    國    97    年    2     月    4     日
附錄本案論罪科刑法條全文：
刑法第320 條第1 項、第325 條第1 項
刑法第320條第1項
意圖為自己或第三人不法之所有，而竊取他人之動產者，為竊盜
罪，處5年以下有期徒刑、拘役或5百元以下罰金。
刑法第325條第1項
意圖為自己或第三人不法之所有，而搶奪他人之動產者，處6月
以上5年以下有期徒刑。


司法院資訊處製作；財團法人民間司法改革基金會備份。
